【裁判字號】    92,易,1225
【裁判日期】    921031
【裁判案由】    竊盜
【裁判全文】
臺灣桃園地方法院刑事判決                        九十二年度易字第一二二五號
    公  訴  人  臺灣桃園地方法院檢察署檢察官
    被      告  甲○○
右列被告因竊盜案件，經檢察官提起公訴（九十二年度偵字第一二八二一號），本院
判決如左：
    主      文
甲○○無罪。
    理      由
一、公訴意旨略以：被告甲○○基於意圖為自己不法所有而竊取他人財物之概括犯意
    ，先於民國九十二年六月五日凌晨六時許（起訴書誤載為九十三年六月五日），
    在新竹縣關西鎮○○路一五三巷內，竊取被害人乙○○所有車牌號號碼Ｚ七—八
    八○九號自小客車，得手後將原車牌取下懸掛其兄白友峰所有號碼三Ｕ—二四六
    二號車牌後供己使用（起訴書誤載為其弟白友峰），復於九十二年六月二十八日
    十三時三十分許，在桃園縣中壢市龍岡停車埸，竊取被害人丙○○所有置放在自
    小客車內陸軍總部識別證及大漢營區通行證各乙張，迨於八月二日十時四十分許
    ，被告駕駛前揭車行經桃園縣中壢市○○路二六四巷一一弄二二號前，為警查獲
    ，並在該車內扣得上開證件，因認被告涉有刑法第三百二十條第一項之連續竊盜
    罪嫌云云。
二、公訴人認被告涉犯連續竊盜犯行，無非以被害人乙○○、刑有華之指訴，及卷附
    贓物認領保管單在卷可稽為主要論據。訊據被告堅詞否認有公訴人所指之連續竊
    盜犯行，辯稱該車係「李正國」所偷，是「李正國」於九十二年七月中旬，在桃
    園縣大溪鎮員樹林附近交給伊使用，交車時並有告知是贓車，另該車因沒有車牌
    ，伊才會將其兄白友峰所有之車牌懸掛上去後作為代步工具使用，至於車上為何
    有失竊之陸軍總部識別證及大漢營區通行證，伊並不清楚等語。
三、按犯罪事實應依證據認定之，無證據不得推定其犯罪事實，刑事訴訟法第一百五
    十四條第二項定有明文。又事實之認定，應憑證據，如未能發現相當證據，或證
    據不足以證明，自不能以推測或擬制之方法，以為裁判基礎，最高法院四十年台
    上字第八十六年號判例亦著有明文。經查：
    （一）被告於九十二年八月二日上午十時四十分許，在桃園縣中壢市○○路二六
          四巷一一弄二二號前為警查獲時，固持有乙○○失竊之車牌號碼Ｚ七—八
          ○九九號自小客車及刑有華失竊之陸軍總部識別證及大漢營區通行證，然
          此僅足證明該自小客車、陸軍總部識別證及大漢營區通行證於被竊後確曾
          為被告所持有無誤，惟被告持有上開失竊物之原因有多種可能，尚不能僅
          因自小客車、陸軍總部識別證及大漢營區通行證等物在被告之持有中，即
          遽以推論均為被告所竊，實應調查其他之積極證據，認被告確有於前開時
          地下手行竊，始足當之。
    （二）本件被害人乙○○、刑有華固曾報案指其分別所有之前揭自小客車、陸軍
          總部識別證及大漢營區通行證失竊等情，惟因並未指明係何人所為，渠等
          在警局之供述及所出具之贓物領據充其量僅能認定本案車輛及證件係屬贓
          物而已。雖公訴人又以該自小客車果若非被告所竊得，其何須掛上其兄白
          友峰所有之車牌以防被查獲，因而推論被告有本件連續竊盜犯行云云，惟
          徵諸被告所辯知道該車是「李正國」所偷的贓車，「李正國」交給伊使用
          時因該車沒有車牌，伊才會將其兄白友峰所有之車牌懸掛上去後作為代步
          工具使用，至於車上為何有失竊之陸軍總部識別證及大漢營區通行證，伊
          並不清楚等語，與一般事理、常情，並無顯然違背之處，且依其辯稱結果
          即使未有竊盜犯行，亦不免有涉及收受贓物罪嫌，實無須故意為虛妄不實
          陳述之必要。又公訴人雖另提出名為「李正國」之年籍資料、照片總計十
          二份供被告當庭指認，惟查，名為「李正國」之人何其多，被告縱未能在
          公訴人所提出之資料中指出其所稱交付自小客車予伊之人，亦不足證明「
          李正國」之人乃為被告所杜撰卸責之詞，是被告上開所辯，應堪採信。
    （四）此外，復查無其他積極證據足資證明被告有何連續竊盜犯行，被告之犯罪
          不能證明，自應為被告無罪之諭知。
四、至被告是否另涉有刑法第三十四章所規定之贓物罪犯行，既未經起訴，本院無從
    併予審理，自應由檢察官另行依法偵處，併此敘明。
據上論斷，應依刑事訴訟法第三百零一條第一項，判決如主文。
本案經檢察官陳志全到庭執行職務。
中      華      民      國    九十二    年        十      月   三十一   日
                             臺灣桃園地方法院刑事第七庭
                                    審判長法  官  孫惠琳
                                          法  官  呂仲玉
                                          法  官  賴淑美
右正本證明與原本無異。
如不服本判決，應於判決送達後十日內向本院提出上訴狀( 應附繕本 )，上訴於
臺灣高等法院。
        書記官   簡維萍
中        華        民        國   九十二   年   十   月    三十一    日


司法院資訊處製作；財團法人民間司法改革基金會備份。
